Способы связаться

+79060272719 (Mobile) mail@jtprog.ru

www.linkedin.com/in/jtprogru (LinkedIn) jtprog.ru/ (Blog) savinmi.ru (Personal)

Основные навыки

PHP

Управление командами Совершенствование процессов

Languages

Pусский (Native or Bilingual)
Английский (Limited Working)

Certifications

Операционная система Linux Go (Golang) - первое знакомство Fullstack Educator

Статьи для IT: как объяснять и распространять значимые идеи Программирование на Golang

Michael Savin

DevOps Consultant в компании МКК "ВАРЕНЬЕ КРЕДИТ" Москва, Москва, Россия

Общие сведения

У меня довольно богатый и разносторонний опыт в роли Infrastructure Engineer , SRE , Linux administrator , Head of IT Department and System Administration Department .

Я родился и вырос в маленькой деревне, а сейчас моя работа помогает миллионам пользователей.

В работе ищу интересные задачи в направлении RnD: разобраться в непонятном баге, привнести "классную штуку" в команду которую раньше не использовали или написать какойто "упрощатор жизни". Стараюсь автоматизировать всё, что того требует, а в качестве средства автоматизации стараюсь использовать Ansible. В идеальном мире хочу получить production-опыт с GitHub и GitHub Actions.

Опыт работы

MKK "BAPEHЬE КРЕДИТ"

DevOps Consultant
февраля 2022 - Present (10 месяцев)

Москва. Россия

Консультация по вопросам построения отказоустойчивой инфраструктуры. Проектирование инфраструктуры в рамках Yandex. Cloud с последущим переносом инфраструктуры. Формирование кодовой базы для управления инфраструктурой. Проведение собеседований на позицию DevOps.

Yandex

SRE

марта 2022 - ноября 2022 (9 месяцев)

Москва, Россия

Управление инфраструктурой для нового банка в рамках экосистемы Яндекс. Задачи, которые я решал имели самое разнообразное направление: от настройки нового сервера в staging-окружение и Page 1 of 3

написания скриптов автоматизации на Python, до деплоя нового сервиса в Production кластер Kubernetes и написания собственных микросервисов решающих проблемы инфраструктуры и ИБ.

VK SRE марта 2021 - февраля 2022 (1 год) Москва, Москва, Россия

Работал над проектом "Поиск". Уменьшил общее количество ошибок, допускаемых при работе с репозиторием SaltStack'а путем добавления различного рода проверок для SaltStack. Вычистил инфраструктурный репозиторий от ошибок линтера — >10k ошибок уровня "HIGH" в >3k SLS-файлов. Глобально используется очень много внутренних самописных продуктов, названия которых не покидают пределов компании. Общее количество серверов в зоне ответственности команды SRE >5000 bare-metal серверов. Инфраструктура на bare-metal. Так же используются LXC, Docker и самописные сервисы. Занимался поддержкой высоконагруженных сервисов в рамках проекта.

ADV/web-engineering со Ведущий системный администратор октября 2019 - февраля 2021 (1 год 5 месяцев) Москва. Россия

Внедрил практики документирования процессов/изменений/ конфигураций, а так же актуализировал документацию по проектам. Внедрил методологию IaC. Реализовал шаблонный репозиторий с описанием инфраструктуры для типового е-comm проекта компании на Ansible и "кнопочками" запуска автоматизции через GitLab CI. Спроектировал и запустил инфраструктуру проекта "SammyBeauty". Площадка выдержала в первый час запуска порядка 75k уникальных пользователей и более 225грs. Единолично реализовал внутренний проект "Big-Green-Button": шаблонный репозиторий с ansible-плейбуками и ролями (роли хранятся во внутреннем GitLab и подключаются как зависимости через Galaxy) для разворачивания с нуля проектов схожих с вышеупомянутым. Разворачивание проиходит по "нажатию кнопки в web-интерфейсе" GitLab. Внедрил Terraform для управления виртуалками на внутренней системе виртуализации Proxmox.

ООО "СевенПро

Старший инжинер технической поддержки Linux-систем июня 2018 - октября 2019 (1 год 5 месяцев)
Раде 2 of 3

Москва, Россия

Поддерживал инфраструктуры государственных и коммерческих компаний. Общее количество серверов на поддержке >2000 серверов. Траблшутинг CentOS 6.x/7.x. Работа с аппаратными балансировщиками нагрузки, а так же с МСЭ CheckPoint. Внедрил МІТМ на уровне инфраструктуры одного крупного проекта. Написал автоматизацию для автоматического заведения/закрытия заявок в Jira на основе триггеров в Zabbix. Поделка до сих пор активно используется и работает.

ООО "ВебКонтроль"
Системный администратор
января 2018 - июня 2018 (6 месяцев)
Москва, Россия

ГК "Мой Рейс"
Системный администратор
августа 2017 - января 2018 (6 месяцев)
Москва, Россия

ООО "Аргоси Аналитика"
2 года 10 месяцев
Руководитель отдела ИТ
марта 2016 - марта 2017 (1 год 1 месяц)
Москва. Россия

Системный администратор июня 2014 - февраля 2016 (1 год 9 месяцев) Москва, Россия

Образование

Саратовский Государственный Технический Университет ИСТ · (августа 2007 - мая 2008)

Университет "Синергия" МСБ · (июня 2012 - ноября 2013)